---
output: github_document
---

```{r, include = FALSE}
knitr::opts_chunk$set(
  collapse = TRUE,
  comment = "#>",
  fig.path = "man/figures/README-",
  out.width = "100%"
)
```

# brhelper

<!-- badges: start -->
<!-- badges: end -->

O pacote brhelper foi criado com objetivo de facilitar a entrada, conversão e relação de dados geográficos Brasileiros.

## Instalação
Você pode instalar o pacote brhelper do [GitHub](https://github.com/PauloCampana/brhelper) através de:

```{r, eval=FALSE}
# install.packages("remotes")
remotes::install_github("PauloCampana/brhelper")
# ou
# install.packages("devtools")
devtools::install_github("PauloCampana/brhelper")
```

## Exemplo
Como fazer um mapa usando os dados inbutidos do brhelper e o pacote [ggplot2](https://ggplot2.tidyverse.org/):

```{r example, message=FALSE}
library(brhelper)
library(tidyverse)

mapa_estado |> 
    ggplot(aes(x = long, y = lat, group = group, fill = id)) +
    geom_polygon() +
    scale_fill_viridis_c() +
    coord_map() +
    theme_void() +
    theme(legend.position = "none")
```

Como converter uma variável que caracteriza o Estado para ID: 

```{r}
tribble(
    ~estado,       ~area,
    "Amazonas",     1570.7,
    "Pará",         1247.6,
    "Mato Grosso",  903.3,
    "Minas Gerais", 587.5,
    "Bahia",        564.6
) |> 
  mutate(estado = estado |> converter_estado(de = "nome", para = "id"))
```

Como unir uma variável em ID com os dados do mapa:

```{r}
tribble(
    ~estado, ~area,
    3,        1570.7,
    5,        1247.6,
    25,       903.3,
    17,       587.5,
    16,       564.6
) |> 
    right_join(mapa_estado, by = c("estado" = "id")) 
```
